臺灣臺北地方法院刑事判決　　　　　　　 96年度訴字第102號
公　訴　人　臺灣臺北地方法院檢察署檢察官
被　　　告　甲○○
上列被告因違反毒品危害防制條例案件，經檢察官提起公訴（95
年度毒偵字第3060、3089號），被告於準備程序中就被訴事實為
有罪之陳述，經本院合議庭裁定改用簡式審判程序，判決如下：
    主    文
甲○○施用第一級毒品，貳罪，各處有期徒刑柒月，扣案如附表
一所示之物，均沒收銷燬之；又施用第二級毒品，處有期徒刑
月。應執行有期徒刑壹年貳月，扣案如附表一所示之物，均沒收
銷燬之；扣案如附表二所示之物，均沒收。
    事    實
一、甲○○曾有違反麻醉藥品管理條例、毒品危害防制條例之紀
    錄，其中曾於民國九十三年間因施用第一級毒品海洛因案件
    ，經本院准檢察官之聲請而以九十三年度毒聲字第三九○號
    裁定送觀察、勒戒後，經評定認有繼續施用傾向，復由本院
    准檢察官之聲請，以九十三年度毒聲字第八八五號（起訴書
    誤載為九十四年度）裁定令甲○○入戒治處所施以強制戒治
    。嗣戒治滿六月後，經評估認無繼續施以強制戒治之必要，
    於九十四年七月二十九日釋放，並由臺灣臺北地方法院檢察
    署檢察官於九十四年九月十二日以九十三年度戒毒偵字第一
    三五、一三六號為不起訴處分確定。竟不知悔改，分別於：
  (一)九十五年十一月二日凌晨一時二十分前之一時許，在臺北市
    信義區○○路四六五巷二七弄九號二樓，以將第一級毒品海
    洛因放入煙捲燃燒吸食方式施用，及於同日一時二十分前之
    某時許，以將第二級毒品安非他命、甲基安非他命晶體放入
    吸食器燃燒產生煙霧方式施用。而為警於九十五年十一月二
    日凌晨一時二十分於上址查獲，並當場扣得附表一編號一、
    附表二編號一所示之物。
  (二)九十五年十一月九日下午七時三十分前之某時許，在上揭同
    一地點，以前述同一方式施用第一級毒品海洛因，而為警於
    九十五年十一月九日下午七時三十分許於該址查獲，並當場
    扣得附表一編號二、附表二編號二所示之物。
二、案經臺北縣政府警察局汐止分局、臺北市政府警察局內湖分
    局分別報告臺灣臺北地方法院檢察署檢察官偵查起訴。於本
    院準備程序進行中，被告就被訴事實為有罪之陳述，經合議
    庭裁定行簡式審判程序。
    理    由
一、前揭事實，業據被告甲○○於審理時坦承不諱（本院卷第五
    四、五五頁參照），且經將被告於九十五年十一月二日、九
    日為警查獲後採集之尿液分送臺灣檢驗科技股份有限公司、
    臺灣尖端先進生技醫藥股份有限公司鑑定，被告九十五年十
    一月二日為警查獲後採集之尿液呈安非他命類（安非他命、
    甲基安非他命）、鴉片類（可待因、嗎啡）陽性反應；被告
    九十五年十一月九日為警查獲後採集之尿液呈嗎啡、可待因
    陽性反應。此有該二公司九十五年十一月二十日ＣＨ／２０
    ０６／Ｂ０３１１濫用藥物尿液檢驗報告、九十五年十一月
    二十二日濫用藥物檢驗報告各一紙附卷可稽（臺灣臺北地方
    法院檢察署九十五年度毒偵字第三○六○號卷第九七頁、同
    署九十五年度毒偵字第三○八九號卷第四六頁參照），該二
    公司分別以ＥＩＡ酵素免疫分析法、ＧＣ／ＭＳ氣相層析質
    譜儀分析法為初步、確認檢驗，其結果信而有徵，足為本院
    判斷之依據。又有附表一編號一、二所示，分別經臺北縣政
    府警察局以二○四廠製造之煙毒檢驗Ａ包試劑、法務部調查
    局以化學呈色法、氣相層析質譜儀分析法檢驗認含第一級毒
    品海洛因成分之物扣案可證（前述三○六○號偵查卷第三五
    頁，三○八九號偵查卷第五三頁參照），足以擔保被告前開
    任意性自白與事實相符。第查被告曾於九十三年間因施用第
    一級毒品海洛因案件，經本院准檢察官之聲請而以九十三年
    度毒聲字第三九○號裁定送觀察、勒戒後，經評定認有繼續
    施用傾向，復由本院准檢察官之聲請，以九十三年度毒聲字
    第八八五號裁定令被告入戒治處所施以強制戒治。嗣戒治滿
    六月，經評估認無繼續施以強制戒治之必要，於九十四年七
    月二十九日釋放，並由臺灣臺北地方法院檢察署檢察官於九
    十四年九月十二日以九十三年度戒毒偵字第一三五、一三六
    號為不起訴處分確定等情，有前開裁定、不起訴處分書、臺
    灣高等法院被告前案紀錄表在卷足證，核屬於強制戒治執行
    完畢釋放五年內再犯毒品危害防制條例第十條之罪。被告犯
    行堪以認定。事證明確，應予論處。
二、查海洛因以及甲基安非他命、安非他命，依毒品危害防制條
    例第二條第二項第一款、第二款規定，分屬第一級、第二級
    毒品。核被告所為，係違反毒品危害防制條例第十條第一項
    、第二項之施用第一級毒品、第二級毒品之罪；被告持有第
    一級毒品、第二級毒品之犯行，則為前述施用之犯行所吸收
    。被告自承九十五年十一月九日是至臺北市○○區○○路四
    六五巷二七弄九號二樓欲找朋友理論時，方應朋友之請而施
    用第一級毒品海洛因（本院卷第五五頁參照，該「朋友」是
    否涉犯轉讓第一級毒品犯行，應由檢察官另行卓處），犯意
    顯屬另萌，檢察官認屬接續，容屬誤會。是被告二次施用第
    一級毒品與一次施用第二級毒品之犯行，犯意各別，行為互
    殊，均應予分論併罰。爰審酌被告犯罪動機、目的、到案後
    雖一度否認施用第二級毒品犯行，但終能坦承不諱，惟其素
    行非佳等一切情狀，分別量處如主文所示之刑，並定其應執
    行刑，以資儆懲。
三、扣案如附表一編號一、二所示之物，應依毒品危害防制條例
    第十八條第一項前段規定，不問屬於犯人與否，沒收銷燬之
    ；附表二編號一、二所示之物分別為包裝附表一編號一、二
    所示毒品而供被告持有該毒品所用之物且為被告所有，爰均
    依刑法第三十八條第一項第二款規定，沒收之。而被告於九
    十五年十一月二日遭查獲時，雖當場有扣得其他在場人所有
    之第二級毒品安非他命與第一級毒品海洛因及其他施用器具
    等物（上開三○六○號偵查卷第三○頁參照），但因與被告
    本件犯行無涉，爰不宣告沒收。
四、移送併辦意旨另以（案號：臺灣臺北地方法院檢察署九十六
    年度毒偵字第四六五號、臺灣板橋地方法院檢察署九十六年
    度毒偵字第一一七九號）：被告於九十六年一月二十五日為
    警採尿送驗前回溯二十六小時、九十六小時內之某時分；及
    九十六年二月二日下午五時許為警查獲採尿往前回溯二十六
    小時、九十六小時內之某時分，在不詳地點，分別施用第一
    級海洛因、第二級毒品安非他命。因與被告前開有罪部分具
    實質上一罪、接續犯關係，爰移送併辦云云。惟查，施用毒
    品者之多次施用毒品犯行，並非逕得以集合犯或接續犯視之
    而論以一罪，或徒憑被告成癮之抗辯即與輕縱，仍應依個案
    採證獨立判斷。本案被告雖前有多次施用毒品之紀錄，且辯
    稱已成癮（本院卷第二九頁參照），惟被告亦供稱其有胃潰
    瘍之症狀，胃很痛才會以第一級毒品海洛因止痛，又因其身
    體排斥安非他命，平常不會用等語（本院卷第二九頁參照）
    ，是除被告前揭併辦犯行與本案有罪部分時間相隔非近，顯
    非接續外，也難認被告該等併辦犯行與前述有罪部分屬實質
    上一罪關係，本院無從併辦，應退由檢察官另為處理。
據上論斷，應依刑事訴訟法第二百七十三條之一第一項、第二百
九十九條第一項前段，毒品危害防制條例第十條第一項、第二項
、第十八條第一項前段，刑法第十一條前段、第五十一條第五款
、第三十八條第一項第二款，判決如主文。
本案經檢察官林禎瑩到庭執行職務。
中　　華　　民　　國　　96　　年　　4　　月　　30     日
　　　　　　　　　刑事第十庭      法  官  姚念慈
以上正本證明與原本無異。
如不服本判決，應於判決送達後十日內，檢具繕本向本院提出上
訴狀上訴於臺灣高等法院。
　　　　　　　　　　　　　　　  　書記官　劉芸珊
中　　華　　民　　國　　96　　年　　4　　月　　30     日
附表一：
  編號一：淨重零點零五公克之物（前述三○六○號偵查卷第三
          一、三五頁參照）。
  編號二：淨重零點零四公克之物（前述三○八九號偵查卷第二
          五、五三頁參照）。
附表二：
  編號一：包裝附表一編號一所示毒品之包裝袋一枚。
  編號二：包裝附表一編號二所示毒品之包裝袋一枚。
附錄本案論罪科刑法條全文：
毒品危害防制條例第十條
施用第一級毒品者，處六月以上五年以下有期徒刑。
施用第二級毒品者，處三年以下有期徒刑。
